臺灣新竹地方法院刑事判決
109年度訴字第993號
公  訴  人  臺灣新竹地方檢察署檢察官
被      告  林梓楦



            陳子維


            黎俊輝



上列被告等因傷害案件，經檢察官提起公訴（109年度偵字第588
5號），本院判決如下︰
    主    文
林梓楦共同犯傷害罪，處有期徒刑捌月。
陳子維共同犯傷害罪，處有期徒刑捌月。
黎俊輝共同犯傷害罪，處有期徒刑陸月，如易科罰金，以新臺幣
壹仟元折算壹日。　　　　
　　犯罪事實
林梓楦於民國108年11月2日凌晨4時許，在其位於新竹縣○○鄉○○
路○段00號205室租屋處，因細故與其同樓層（209室）租客彭紘
笛（業經檢察官發布通緝）起爭執。詎於爭執過程中，彭紘笛竟
夥同其在場之友人黎俊輝，基於傷害之犯意聯絡，聯手毆打林梓
楦，黎俊輝並取出其預藏之球棒攻擊林梓楦，致林梓楦受有頭部
外傷併頭皮血腫約7公分併頭暈、背部挫傷紅腫約10×10公分、左
後腰部挫傷紅腫10×10公分及5×6公分、右前腰部擦挫傷約5×8公
分、右手臂擦傷0.5公分、左手臂瘀腫擦傷約3×4公分、右手背瘀
青2×2公分之傷害；林梓楦不甘示弱，亦與其在場之友人陳子維
，基於傷害之犯意聯絡，分別持鐵製桌腳(未扣案)揮舞攻擊，致
彭紘笛遭毆打後，受有頭部外傷併右側頭部撕裂傷3公分、左側
臉頰部擦挫傷、背部挫傷、左側上臂部至前臂部擦挫傷、右側前
臂部瘀青、左側手背部擦傷之傷害，黎俊輝亦遭毆打而受有頭部
鈍挫傷併顱腦損傷、頭皮2處撕裂傷共計6公分、右手前臂多處擦
挫傷、左手前臂多處鈍挫傷及擦傷、左眼眶挫傷瘀腫、左側面頰
部撕裂傷1公分之傷害（林梓楦、陳子維傷害黎俊輝部分，業經
黎俊輝撤回告訴，詳下述)。　
　　理    由
甲、程序方面
一、按被告以外之人於審判外之陳述，經當事人於審判程序同意
    作為證據，法院審酌該言詞陳述或書面陳述作成時之情況，
    認為適當者，得為證據。當事人、代理人或辯護人於法院調
    查證據時，知有刑事訴訟法第159條第1項不得為證據之情形
    ，而未於言詞辯論終結前聲明異議者，視為有前項之同意。
    刑事訴訟法第159條之5第1項、第2項分別定有明文。經查，
    本判決所引用以下被告以外之人於審判外之陳述，迄本案言
    詞辯論終結前，公訴人、被告林梓楦、陳子維、黎俊輝均未
    表示異議，本院審酌上開證據作成時，並無違法或不當之情
    況，又均無證明力明顯過低之情形，因認上開證據方法均適
    當得為證據，依上揭規定，應均有證據能力。
二、第按，本判決所引用其餘所依憑判斷之非供述證據，亦無證
    據證明係違反法定程序所取得，或其他不得作為證據之情形
    ，且與本案待證事實間復具有相當關聯性，依刑事訴訟法第
    158條之4規定之反面解釋，亦均有證據能力。
乙、實體方面
一、認定犯罪事實所憑之證據及認定之理由：
　㈠訊據被告黎俊輝於本院審理時對於上開犯罪事實坦承不諱(見
    本院卷第137頁)，核與證人即告訴人林梓楦、證人游忠易、
    陳子維於警詢時及偵查中所述均相符(見偵5885卷第10頁至
    第11頁反面、第15頁至第16頁、第18頁至第19頁、第79頁至
    第83頁)，並有天主教仁慈醫療財團法人仁慈醫院乙種診斷
    證明書1份（見他125卷第5頁）及臺灣新竹地方檢察署檢察
    官勘驗筆錄1份（見偵5885卷第133頁）在卷可稽，足徵被告
    黎俊輝前開任意性自白與事實相符，堪以採信。
　㈡訊據被告林梓楦、陳子維固均不否認於上開時、地與告訴人
    彭紘笛等人發生爭執等情，然均矢口否認有何傷害犯行，被
    告林梓楦辯稱：我沒有打他們，我不知道為什麼他們會受傷
    ，當場我不知道告訴人彭紘笛有受傷云云；被告陳子維辯稱
    ：我在勸架，我沒有打人、沒有攻擊云云。然查：
　　⒈被告林梓楦於108年11月2日凌晨4時許，在其位於新竹縣○○
      鄉○○路0段00號205室租屋處，因細故與其同樓層（209室
      ）租客即告訴人彭紘笛起爭執，且被告黎俊輝、證人鍾尚
      霖、賴星羽(以上均為告訴人彭紘笛之友人)及被告陳子維
      、證人游忠易(以上均為被告林梓楦之友人)均在現場等情
      ，為被告林梓楦、陳子維所不爭執，核與告訴人彭紘笛於
      警詢時之陳述、證人游忠易、鍾尚霖、黎俊輝於警詢時及
      偵查中之陳述均相符，並有臺灣新竹地方檢察署檢察官勘
      驗筆錄1份在卷可稽（見偵5885卷第133頁），此部分之事
      實，堪以認定。
　　⒉被告林梓楦、陳子維共同傷害告訴人彭紘笛之事實，業據
      證人即告訴人彭紘笛於警詢時指訴：因為我居住之住處對
      面房客（即被告林梓楦）經常打擾我睡眠，以及言語挑釁
      我，所以我上前敲他房門告知他上述行為，已經影響到我
      生活品質，而他態度非常差推我在牆上，甚至拿桌子的桌
      腳攻擊我頭部打至流血、手部、肩膀；都是被告林梓楦一
      直拿桌腳打我頭，我還手只有打手臂而已等語(見偵5885
      卷第21頁)明確，且核與下列現場證人證述相符：
　　　⑴證人即告訴人黎俊輝先於警詢時陳稱：告訴人彭紘笛先
        敲被告林梓楦的房門而被告林梓楦就言語挑釁，雙方溝
        通不良開始爭執，然後被告林梓楦直接推告訴人彭紘笛
        到牆上要殿打他，之後被告訴人彭紘笛擋掉。然後被告
        林梓楦另一個朋友被告陳子維也從樓上下來加入爭吵，
        被告林梓楦直接拿他房内的鐵製桌腳先攻擊告訴人彭纮
        笛，被告陳子維也持鐵製桌腳攻擊告訴人彭紘笛等語(
        見偵5885卷第28頁至第28頁反面)；又於偵查中證稱：
        被告林梓楦開門後與告訴人彭紘笛起口角，之後告訴人
        彭紘笛跟被告林梓楦就打起來，之後我跟告訴人彭紘笛
        都被打到頭破掉，對方都有動手打我們，對方是拿鐵製
        桌腳打我們，被告陳子維不知道什麼時候出現的，桌腳
        好像是被告林梓楦房間內本來的桌子，桌子被打壞時，
        他們就拿桌腳來攻擊，我記得主要是被告陳子維下來後
        對方才開始打我們，我記得告訴人彭紘笛當時在一樓被
        被告陳子維及林梓楦打等語(見偵5885卷第89頁至第91
        頁)。
　　　⑵證人鍾尚霖先於警詢時陳稱：被告林梓楦、陳子維都有
        拿桌腳朝告訴人彭紘笛與被告黎俊輝攻擊等語(見偵588
        5卷第37頁)；又於偵查中證稱：告訴人彭紘笛跟被告林
        梓楦講一講，兩個人就打起來了，之後對方最高的那個
        下來，就是被告陳子維，之後告訴人彭紘笛、被告林梓
        楦、陳子維、黎俊輝就打起來了，對方被告林梓楦、陳
        子維都有動手，對方拿桌角打，告訴人彭紘笛、被告黎
        俊輝被打到一樓去，我從頭到尾都在旁邊看等語(見偵5
        885卷第92頁)。
　　　⑶證人賴星羽先於警詢時陳稱：我只記得身形最高的男子
        （即被告陳子維)他打最兇，手持鐵製桌腳攻擊告訴人
        彭紘笛和被告黎俊輝，身形較胖的男子（即被告林梓楦
        ）我只有看到他打告訴人彭紘笛；對方攻擊完之後，告
        訴人彭紘笛有受傷等語（見偵5885卷第40頁至第40頁反
        面）；又於偵查中證稱：我只記得被告林梓楦有跟告訴
        人彭紘笛扭打，我有看到被告陳子維拿鐵製桌腳打人，
        我有看到被告林梓楦、陳子維拿鐵製桌腳追著人跑，我
        記得有追到一樓，對方主要打人是被告林梓楦跟陳子維
        ，我記得對方打最兇的人是被告陳子維，他攻擊最狠等
        語（見偵5885卷第94頁至第95頁）。
      此外，告訴人彭紘笛因受有頭部外傷併右側頭部撕裂傷3
      公分、左側臉頰部擦挫傷、背部挫傷、左側上臂部至前臂
      部擦挫傷、右側前臂部瘀青、左側手背部擦傷之傷害，於
      案發後隨即在108年11月2日凌晨4時36分許至醫院急診治
      療併施行傷口縫合手術治療乙情，亦有天主教仁慈醫療財
      團法人仁慈醫院乙種診斷證明書1份在卷可憑（見偵5885
      卷第22頁），且被告林梓楦於警詢時及偵查中亦坦承有拿
      鐵製桌腳亂揮等語，足認上揭告訴人及證人證述均屬信而
      有徵。審酌案發當時被告林梓楦、陳子維與告訴人彭紘笛
      、被告黎俊輝發生肢體衝突，而告訴人彭紘笛確受有上開
      難稱輕微之傷勢，堪認被告林梓楦、陳子維確有於上開時
      、地，共同傷害告訴人彭紘笛無誤。被告林梓楦、陳子維
      始終空言否認傷害犯行，均難認有據。
　㈢綜上所述，本案事證明確，被告林梓楦、陳子維、黎俊輝上
    開犯行，均堪認定，自均應依法予以論罪科刑。　
二、論罪科刑之理由：　　
　㈠核被告林梓楦、陳子維、黎俊輝所為，均係犯刑法第277條第
    1項之傷害罪。
　㈡被告林梓楦、陳子維及被告黎俊輝、同案被告彭紘笛，就上
    開犯行，分別有犯意聯絡及行為分擔，應依刑法第28條之規
    定，均論以共同正犯。
　㈢爰各以行為人之責任為基礎，審酌被告林梓楦前有公共危險
    案件經法院論罪科刑及執行完畢之紀錄，有臺灣高等法院被
    告前案紀錄表1份在卷可考；被告林梓楦、陳子維、黎俊輝
    率爾侵害他人身體法益，所為均不足取；惟念被告黎俊輝坦
    承犯行之犯後態度，並考量被告3人所攻擊之頭部等身體部
    位及所造成傷勢之嚴重程度，兼衡被告3人犯罪之手段，暨
    被告林梓楦自述國中肄業之教育程度及待業中之生活狀況；
    被告陳子維自述國中肄業之教育程度及待業中之生活狀況；
    被告黎俊輝自述高職肄業之教育程度及曾做過工地、加油站
    工作之生活狀況（均見本院卷第138頁）等一切情狀，分別
    量處如主文所示之刑，並就得易科罰金部分諭知易科罰金之
    折算標準。
三、被告林梓楦、陳子維不另為公訴不受理諭知部分：
  ㈠公訴意旨另認被告林梓楦、陳子維上開致告訴人黎俊輝受傷
    部分亦涉有刑法第277條第1項之傷害罪嫌等語。然按告訴乃
    論之罪，告訴人於第一審辯論終結前得撤回其告訴；又告訴
    經撤回者，應諭知不受理之判決，刑事訴訟法第238條第1項
    、第303條第3款分別定有明文。
　㈡被告林梓楦、陳子維被訴對告訴人黎俊輝涉犯刑法第277條第
    1項之傷害罪，依同法第287條前段之規定，須告訴乃論。茲
    據告訴人黎俊輝具狀撤回對被告林梓楦、陳子維之傷害告訴
    ，有聲請撤回告訴狀2份在卷可參（見本院卷第89頁、第91
    頁），揆諸前開規定，本件就被告林梓楦、陳子維被訴對告
    訴人黎俊輝涉犯傷害罪部分，本應依上開規定諭知不受理之
    判決，惟公訴意旨認此部分與前揭經論罪科刑之傷害罪為一
    罪關係，爰不另為公訴不受理之諭知，附此敘明。
據上論斷，應依刑事訴訟法第299條第1項前段，判決如主文。
本案經檢察官陳子維提起公訴，檢察官黃翊雯到庭執行職務。
中　　華　　民　　國　　111 　年　　11　　月　　25　　日
                  刑事第四庭    審判長法　官　陳健順
　　　　　　　　　                    法  官  楊祐庭 
　　　　　　　　　                    法  官  郭哲宏 
以上正本證明與原本無異。
如不服本判決應於收受本判決後20日內向本院提出上訴書狀，上
訴書狀應敘述具體理由。上訴書狀未敘述上訴理由者，應於上訴
期間屆滿後20日內補提理由書狀於本院(均須按他造當事人之人
數附繕本 )「切勿逕送上級法院」。告訴人或被害人對於下級法
院之判決有不服者，亦得具備理由，請求檢察官上訴。　　　
中　　華　　民　　國　　111 　年　　11　　月　　25　　日
　　　　　　                          書記官  戴筑芸
附錄本案論罪法條：
中華民國刑法第277條
傷害人之身體或健康者，處5年以下有期徒刑、拘役或50萬元以
下罰金。
犯前項之罪，因而致人於死者，處無期徒刑或7年以上有期徒刑
；致重傷者，處3年以上10年以下有期徒刑。